臺灣臺中地方法院刑事判決
                                      110年度易字第321號
公  訴  人  臺灣臺中地方檢察署檢察官
被      告  楊秉蒝




上列被告因竊盜案件，經檢察官提起公訴（110年度偵緝字第52
號），本院判決如下：
    主    文
楊秉蒝犯竊盜罪，累犯，處有期徒刑叁月，如易科罰金，以新臺
幣壹仟元折算壹日。未扣案之犯罪所得新臺幣叁萬壹仟元沒收，
於全部或一部不能沒收或不宜執行沒收時，追徵其價額。
    犯罪事實
一、楊秉蒝意圖為自己不法之所有，基於竊盜之犯意，於民國
    109年1月12日8時52分許，利用借住友人王渟崳位於臺中市
    ○區○○路00巷00號12樓2之E室租屋處期間，並趁王渟崳不
    在之際，在上址租屋處內徒手竊取王渟崳擺放於枕頭旁之現
    金新臺幣（下同）3萬1,000元。嗣王渟崳發現遭竊，調閱監
    視器畫面，並報警處理，始悉上情。
二、案經王渟崳訴由臺中市政府警察局第三分局報告臺灣臺中地
    方檢察署檢察官偵查起訴。
    理    由
一、本判決所引用被告楊秉蒝以外之人於審判外之陳述，檢察官
    、被告於本院審理時均未爭執其證據能力，且迄至言詞辯論
    終結前亦未聲明異議，本院審酌上開證據資料製作時之情況
    ，尚無違法不當及證明力明顯過低之瑕疵，認為以之作為證
    據應屬適當，依刑事訴訟法第159條之5規定，均有證據能力
    。其餘認定本案犯罪事實之非供述證據，查無違反法定程序
    取得之情，依刑事訴訟法第158條之4規定反面解釋，亦具證
    據能力。
二、訊據被告對前開犯罪事實均坦承不諱，核與證人即告訴人王
    渟崳於警詢及本院審理時之證述均相符合（見偵29286號卷
    第33至34頁、第37頁，本院卷第109至116頁），並有109年
    度偵字第29286號卷所附之指認犯罪嫌疑人紀錄表(第41至43
    頁)、嘉義市政府警察局第一分局北興派出所受理各類案件
    紀錄表(第47頁)、嘉義市政府警察局第一分局北興派出所受
    理刑事案件報案三聯單(第49頁)、被害報告單(第51頁)、現
    場監視器影像擷取畫面翻拍照片9張(第53至59頁)、通訊軟
    體LINE對話紀錄截圖翻拍52張(第147至173頁)、現場監視器
    錄影光碟1張(第183頁)附卷可稽，足徵被告自白應與事實相
    符，可以採信。本案事證明確，被告犯行堪以認定，應依法
    論科。
三、論罪科刑
㈠、按竊取者係乘人不知，以和平或秘密方法竊得其物（最高法
    院75年度台上字第634號判決要旨參照）。查被告趁告訴人
    不在之際，徒手竊取擺放於枕頭旁之現金3萬1,000元，顯係
    乘告訴人不知，以和平方法竊取現金。核被告所為，係犯刑
    法第320條第1項之竊盜罪。
㈡、被告前於106年間因搶奪案件，經臺灣嘉義地方法院以106年
    度訴字第218號判決判處有期徒刑6月確定；又於107年間因
    偽造文書、竊盜案件，經臺灣臺南地方法院以107年度軍訴
    字第2號分別判處有期徒刑3月、2月，定應執行刑有期徒刑4
    月確定，上開2案經臺灣臺南地方法院以107年度聲字第1731
    號裁定定應執行有期徒刑9月確定，於107年11月13日易科罰
    金執行完畢，有臺灣高等法院被告前案紀錄表在卷可按，其
    受有期徒刑執行完畢，5年以內故意再犯本件有期徒刑以上
    之罪，為累犯，考量被告前案犯罪經徒刑執行完畢後，理應
    產生警惕作用，返回社會後能因此自我控管，不再觸犯有期
    徒刑以上之罪，然被告卻故意再犯，足見被告有其特別惡性
    ，且前罪之徒刑執行無成效，其對於刑罰之反應力顯然薄弱
    ，依司法院大法官釋字第775號解釋意旨，認有必要就被告
    所犯之罪依刑法第47條第1項規定加重其刑。
㈢、爰審酌被告不思循正途以獲取個人所需，圖以不勞而獲之方
    式，恣意竊取他人財物，侵害他人財產權益，顯然欠缺法紀
    觀念及自我控制能力，且有多次竊盜前科，有臺灣高等法院
    被告前案紀錄表在卷可憑，素行不佳，仍不知警惕，再為本
    案竊盜犯行，行為實值非難，惟考量被告行竊所用之手段尚
    屬平和、犯後終坦承犯行之態度，兼衡被告自述之智識程度
    、家庭經濟狀況之生活狀況（見本院卷第121頁）等一切情
    狀，量處如主文所示之刑，並諭知易科罰金之折算標準，以
    資懲儆。
四、沒收按犯罪所得，屬於犯罪行為人者，沒收之。但有特別規
    定者，依其規定；前2項之沒收，於全部或一部不能沒收或
    不宜執行沒收時，追徵其價額；犯罪所得已實際合法發還被
    害人者，不予宣告沒收或追徵；刑法第38條之1第1項、第3
    項、第5項分別定有明文。查被告竊盜犯行之犯罪所得為3萬
    1,000元，並未扣案，且未實際合法發還告訴人，應依刑法
    第38條之1第1項前段、第3項規定宣告沒收，於全部或一部
    不能沒收或不宜執行沒收時，追徵其價額。
據上論斷，應依刑事訴訟法第299條第1項前段，刑法第320條第1
項、第47條第1項、第41條第1項前段、第38條之1第1項前段、第
3項，刑法施行法第1條之1第1項，判決如主文。
本案經檢察官黃怡華提起公訴，檢察官李濂到庭執行職務。
中　　華　　民　　國　 110　　年　　9　　月　　30　　日
                  刑事第十五庭  法  官  張雅涵
以上正本證明與原本無異。
如不服本判決應於收受判決後20日內向本院提出上訴書狀，並應
敘述具體理由；其未敘述上訴理由者，應於上訴期間屆滿後20日
內向本院補提理由書（均須按他造當事人之人數附繕本）「切勿
逕送上級法院」。
                                書記官  曾惠雅
中　　華　　民　　國　110　　年　　9　　月　　30　　日
附錄本案論罪科刑法條
刑法第320條第1項
意圖為自己或第三人不法之所有，而竊取他人之動產者，為竊盜
罪，處5年以下有期徒刑、拘役或50萬元以下罰金。